臺灣高等法院臺中分院刑事裁定
110年度聲字第2235號
聲  請  人  臺灣高等檢察署臺中檢察分署檢察官     
受  刑  人  許嘉涵




上列聲請人因受刑人數罪併罰有二裁判以上，聲請定其應執行之
刑（聲請案號：110 年度執聲字第1054號），本院裁定如下：
    主  文
許嘉涵因犯如附表所示各罪所處之刑，有期徒刑部分應執行有期
徒刑貳年玖月。
    理  由
一、聲請意旨略以：受刑人許嘉涵（下稱受刑人）因違反毒品危
    害防制條例等數罪，先後經判決確定如附表。數罪中雖有刑
    法第50條第1 項但書所列情形，惟受刑人已請求檢察官聲請
    定應執行刑，有臺灣臺中地方檢察署是否請求定應執行刑調
    查表足稽，應依刑法第50條第2 項、第53條、第51條第5 款
    規定，定其應執行之刑，爰依刑事訴訟法第477 條第1 項聲
    請裁定等語。
二、按裁判確定前犯數罪者，併合處罰之；數罪併罰，有二裁判
    以上者，依第51條之規定，定其應執行之刑，刑法第50條第
    1 項本文、第53條定有明文。又數罪併罰，分別宣告其罪之
    刑，如宣告多數有期徒刑者，於各刑中之最長期以上，各刑
    合併之刑期以下，定其刑期；但不得逾30年，刑法第51條第
    5 款亦有明文。次按法律上屬於自由裁量事項，尚非概無法
    律性之拘束，在法律上有其外部界限及內部界限。前者依法
    律之具體規定，使法院得以具體選擇為適當裁判，此為自由
    裁量之外部界限。後者法院為自由裁量時，應考量法律之目
    的，法律秩序之理念所在，此為自由裁量之內部界限。法院
    為裁判時，二者均不得有所踰越。在數罪併罰而有二裁判以
    上，應定其應執行刑之案件，法院所為刑之酌定，固屬自由
    裁量事項，然對於法律之內、外部界限，仍均應受其拘束（
    最高法院94年度台非字第21號判決意旨參照）。又按刑事訴
    訟法第370條第2 項、第3 項，已針對第二審上訴案件之定
    應執行之刑，明定有不利益變更禁止原則之適用，分屬不同
    案件之數罪併罰，倘一裁判宣告數罪之刑，曾經定其執行刑
    ，再與其他裁判宣告之刑（或執行之刑）定其執行刑時，在
    法理上亦應同受此原則之拘束（最高法院103 年度第14次刑
    事庭會議決議意旨參照），亦即另定之執行刑，其裁量所定
    之刑期，不得較重於前定之執行刑加計後裁判宣告之刑（或
    執行之刑）之總和（最高法院104 年度台抗字第410 號裁定
    意旨參照）。末按數罪併罰中之一罪雖得易科罰金，惟因與
    不得易科之他罪併合處罰結果而不得易科罰金時，原可易科
    部分所處之刑，自亦無庸為易科折算標準之記載，此有司法
    院釋字第144 號解釋意旨可資參照。
三、經查：
　㈠受刑人因犯違反毒品危害防制條例等罪，經臺灣臺中地方法
    院及本院分別判處如附表所示之刑，均經分別確定在案，有
    各該刑事判決及臺灣高等法院被告前案紀錄表在卷可稽。其
    中受刑人所犯如附表編號1 所示之罪為得易科罰金及得易服
    社會勞動之罪，編號2 至3 所示之罪為不得易科罰金及不得
    易服社會勞動之罪，固合於刑法第50條第1 項但書之規定，
    惟受刑人就上開數罪已請求檢察官聲請定應執行刑，有臺灣
    臺中地方檢察署刑法第50條第1項但書案件是否請求定應執
    行刑調查表在卷可稽，自應依刑法第50條第2 項之規定，依
    同法第51條規定裁定定其應執行刑。茲檢察官向本院聲請定
    其應執行之刑，本院審核認聲請為正當，應定其應執行之刑
    。
　㈡受刑人所犯如附表編號2 至3 所示部分，皆係販賣第三級毒
    品共2 罪，均無視於國家杜絕毒品犯罪之禁令，仍助長毒品
    散布及他人施用毒品，使施用毒品者沉迷毒癮而無法自拔，
    輕則戕害施用者之身心健康，重則引發各種犯罪，而為社會
    治安敗壞之源頭，犯罪所生之危害不輕。又受刑人所犯如附
    表編號2 至3 所示之2 罪曾定應執行有期徒刑2 年8 月確定
    （本院110 年度上訴字第387 號判決），參照前揭所述，本
    院就編號1 至3 所示各罪再定應執行之有期徒刑，應予審酌
    前開裁判內、外部界限之範圍，並斟酌受刑人前述犯罪行為
    之不法及罪責程度、各罪之關聯性、犯罪情節、次數及行為
    態樣、數罪所反應受刑人之人格特性與傾向、對受刑人施以
    矯正之必要性等，就其所犯前揭各罪為整體非難評價，定其
    應執行刑如主文所示。
　㈢另附表編號1 已執行完畢部分，執行檢察官於執行本件所定
    執行刑時，自應予以扣除，俾免受刑人誤會，附此敘明。　
據上論斷，應依刑事訴訟法第477條第1 項，刑法第50條第2 項
、第53條、第51條第5 款，裁定如主文。
中　　華　　民　　國　　110 　年　　9 　　月　　10　　日
　　　　　　刑事第八庭　審判長法　官　林  清  鈞
                              法　官  黃  小  琴
                              法　官  郭  瑞  祥
以上正本證明與原本無異。
如不服本裁定，得於收受送達5日內向本院提出抗告書狀 (須附
繕本)。因疫情而遲誤不變期間，得向法院聲請回復原狀。

                              書記官  賴  淵  瀛
　　　　　　　　　　　　　　　
中　　華　　民　　國　　110 　年　　9 　　月　　10　　日

附表：受刑人許嘉涵定其應執行之刑案件一覽表
 編　　　　　號  1 2 3  罪　　　　　名  傷害 毒品危害防制條例之販賣第三級毒品 毒品危害防制條例之販賣第三級毒品  宣　　告　　刑  有期徒刑2 月 有期徒刑2 年3 月 有期徒刑1 年9 月    編號2至3曾定應執行有期徒刑2 年8 月   犯　罪　日　期  108 年4 月29日 109 年2 月10日 109 年2 月19日 偵查（自訴）機關年　 度　 案　 號  臺灣臺中地方檢察署108年度偵字 第27515號 臺灣臺中地方檢察署109年度偵字 第6888、6889號 臺灣臺中地方檢察署109年度偵字 第6888、6889號 最　後　　事 實 審 法　　院 臺灣臺中地方法院 臺灣高等法院臺中分院 臺灣高等法院臺中分院  案　　號 108年度易字第3563號 110年度上訴字 第387號 110年度上訴字 第387號  判決日期 108 年5 月11日　 110 年4 月22日　 110 年4 月22日 確　 定　　判　 決 法　　院 臺灣臺中地方法院 臺灣高等法院臺中分院 臺灣高等法院臺中分院  案　　號 108年度易字第3563號 110年度上訴字 第387號 110年度上訴字 第387號  判　　決確定日期 109 年6 月18日 110 年5 月24日 110 年5 月24日 是否為得易科罰金、社會勞動之案件  是 否 否 備註  臺灣臺中地方檢察署109年度執字 第10988號 （已執行完畢） 臺灣臺中地方檢察署110年度執字 第7829號 臺灣臺中地方檢察署110年度執字 第7829號